臺灣士林地方法院交通事件裁定　　　　 100年度交聲字第17號
原處分機關　臺北市交通事件裁決所
異　議　人
即受處分人　楊傳明
上列異議人即受處分人因違反道路交通管理處罰條例案件，對於
臺北市交通事件裁決所於民國99年12月13日所為之處分（原處分
案號：北市裁罰字第裁22-CG0000000號）聲明異議，本院裁定如
下：
    主  文
異議駁回。
    理  由
一、異議意旨略以：本件經舉發違規超速之地點限速為50公里，
    當時經測得異議人時速為70公里，超速20公里（20公里以上
    未滿40公里），質疑未超過20公里以上，其並未含20公里，
    異議人主張應處新臺幣（下同）1800元以下，原請求撤銷原
    處分另為適法之處分。
二、原處分意旨略以：異議人即受處分人楊傳明駕駛HX-0935 號
    自用一般小客車，於民國99年10月29日上午9 時24分許，行
    經新北市○里鄉○○路○ 段153 之3 號前（往臺北方向），
    經警逕行舉發有「汽車駕駛人行車超速，超過規定之最高時
    速20公里以上未滿40公里」，爰依道路交通管理處罰條例第
    40條規定，處異議人罰鍰新臺幣（下同）1,800 元，並依同
    條例第63條第1 項第1 款（裁決書漏載第1 款）記違規點數
    1 點等語。
三、按汽車駕駛人，行車速度，超過規定之最高時速，或低於規
    定之最低時速，除有第43條第1 項第2 款情形外，處新臺幣
    （下同）1 千2 元以上2 千4 百元以下罰鍰，並記違規點數
    1 點，道路交通管理處罰條例第40條、第63條第1 項第1 款
    分別定有明文；又汽車駕駛人行車速度超過規定之最高速限
    之違規行為，採用固定或非固定式科學儀器取得證據資料證
    明者，於一般道路須至少於100 公尺前明顯標示之，同條例
    第7 條之2 第3 項亦有明文。
四、經查：
  (一)本件違規地點為新北市○里鄉○○路○ 段，此路段設置有「
    限速50公里，前有測速照相」字樣標示牌。異議人楊傳明駕
    駛車號HX-0935 號自用一般小客車，於99年10月29日上午9
    時24分許，行經新北市○里鄉○○路○ 段，按該地點限速為
    50公里，經測得異議人時速為70公里，超速20公里未滿40公
    里，而有「駕駛人行車超速，超過規定之最高時速20公里以
    上未滿40公里」之違規事實，此有原採證照片1 幀及新北市
    政府警察局100 年1 月18日北警交字第1000007687號函附之
    警告性質告示牌照片1 幀在卷可參，異議人前揭違規事證明
    確，堪予認定。原舉發機關以汽車駕駛人有前揭行車超速情
    事，且駕駛人不能攔截舉發，而以科學儀器取得證明違規行
    為之證據資料，以汽車所有人為被通知人製單逕行舉發，舉
    發程序亦與法相符。至本件舉發違規事件所使用之雷達測速
    器材，器材證號為MOGA00000000，其於98年12月17日通過經
    濟部標準檢驗局國家標準檢驗合格，有效期限至99年12月31
    日止，此有新北市政府警察局100 年1 月18日北警交字第10
    00007687號函送之經濟部標準檢驗局雷達測速儀檢定合格證
    書1 份在卷可證。於本件舉發違規之事實發生時尚在有效期
    間內，其正確性、準確度並無疑義。
  (二)次按道路交通管理、處罰、依本條例規定：本條例未規定者
    ，依其他法律規定，道路交通管理處罰條例第2 條定有明文
    。稱以上、以下、以內者，俱連本數或本刑計算，刑法第10
    條第1 項亦有明文。是道路交通管理處罰條例第40條所定「
    超速20公里」，依上開規定包含連本數，即超速20公里亦為
    道路交通管理處罰條例第40條之規範範圍內。異議人所稱超
    速20公里未俱連本數，顯有誤解，尚不足採，附此敘明。
五、綜上所述，本件異議人確有於前揭時、地行車速度超過規定
    之最高速限之違規行為，從而，原處分機關依道路交通管理
    處罰條例第40條之規定，處異議人罰鍰1,800 元，並依同條
    例第63條第1 項第1 款規定，記違規點數1 點，並無不當，
    本件聲明異議為無理由，應予駁回。
中    華    民    國    100   年    3     月    31    日
                  交通法庭法  官   吳維雅
以上正本證明與原本無異。
如不服本裁定應於送達後5 日內向本院提出抗告狀。
                          書記官   劉育君
中    華    民    國    100   年    3     月    31    日